【裁判字號】    99,上訴,773
【裁判日期】    990305
【裁判案由】    毒品危害防制條例
【裁判全文】
臺灣高等法院刑事判決                 99年度上訴字第773號
上  訴  人
即  被  告  甲○○
上列上訴人即被告因違反毒品危害防制條例案件，不服臺灣板橋
地方法院98年度訴字第4464號，中華民國99年1 月13日第一審判
決 (起訴案號：臺灣板橋地方法院檢察署98年度毒偵字第8158號
)，提起上訴，本院判決如下：
    主  文
上訴駁回。
    事  實
本審認定之事實與第一審判決書所記載之事實相同，茲引用之。
    理  由
一、按刑事訴訟法第350條、第361條、第362條、第367條規定，
    不服地方法院之第一審判決而上訴者，須提出上訴書狀，並
    應敘述具體理由，為上訴必備之程式；其所提出之書狀未敘
    述上訴理由，或僅曾以言詞陳述上訴理由者，均應於上訴期
    間屆滿後20日內補提理由書於第一審法院。第一審法院經形
    式審查，認逾期未補提上訴理由者，應定期間先命補正，逾
    期未補正者，為上訴不合法律上之程式，應以裁定駁回。倘
    已提出上訴理由，但所提非屬具體理由者，則由第二審法院
    以上訴不合法律上之程式，判決駁回。而所謂具體理由，必
    係依據卷內既有訴訟資料或提出新事實、新證據，指摘或表
    明第一審判決有何採證認事、用法或量刑等足以影響判決本
    旨之不當或違法，而構成應予撤銷之具體事由，始克當之（
    例如：依憑證據法則具體指出所採證據何以不具證據能力，
    或依憑卷證資料，明確指出所為證據證明力之判斷如何違背
    經驗、論理法則）；倘僅泛言原判決認定事實錯誤、違背法
    令、量刑失之過重或輕縱，而未依上揭意旨指出具體事由，
    或形式上雖已指出具體事由，然該事由縱使屬實，亦不足以
    認為原判決有何不當或違法者（例如：對不具有調查必要性
    之證據，法院未依聲請調查亦未說明理由，或援用證據不當
    ，但除去該證據仍應為同一事實之認定），皆難謂係具體理
    由，俾與第二審上訴制度旨在請求第二審法院撤銷、變更第
    一審不當或違法之判決，以實現個案救濟之立法目的相契合
    ，並節制濫行上訴。是不服地方法院之第一審判決而上訴者
    ，須提出上訴書狀，且應於上訴書狀本身內敘明上訴之具體
    理由，如不能認係具體理由者，上訴即非合法。
二、本件上訴人即被告甲○○不服原審判決，提起上訴，其上訴
    意旨略稱：伊於民國98年3月12日，因另案而遭通緝，為警
    逮捕時並未搜索相關毒品證據，然於警局偵詢時遭強制採尿
    ，懇請鈞院鑒核，撤銷原判決，另為無罪之判決云云。惟查
    ：被告甲○○基於施用第一級毒品海洛因之犯意，於98年3
    月12日晚上8時許，在其臺北縣新莊市○○路671巷6號3樓之
    住處內，以注射針筒注射海洛因之施用方式，施用第一級毒
    品海洛因1次。嗣於98年3月13日晚上7 時25分許，因另案遭
    通緝，為警在上開住處逮捕，並採集其之尿液送驗等情，業
    據被告迭於偵查及原審審理時坦承不諱，且就其原審於準備
    程序當庭諭知進行簡式審判程序表示同意及審理時所提示之
    證據亦無意見（見98年度毒偵字第8158號卷第19頁，原審卷
    第26頁反面、第29頁反面），嗣經原審審酌卷內事證後，認
    被告施用第一級毒品犯行，罪證明確，適用毒品危害防制條
    例第10條第1項規定，且於5年以內故意再犯本件最重本刑為
    有期徒刑以上之罪，為累犯，量處有期徒刑10月，從形式上
    觀之，核無認定事實錯誤、量刑瑕疵或違背法令之情形。被
    告所執上訴理由僅泛言如上所述，被告雖係因另案遭通緝並
    為警於上開住處逮捕到案，惟因被告於警詢中自白有毒品刑
    案紀錄，司法警察因發現犯罪，而有調查犯罪情形及蒐集證
    據之必要，對於經警逮捕之被告，在有相當理由情況下，爰
    依刑事訴訟法第205條之2規定強制採尿，作為犯罪之證據，
    尚屬有據，所採集之尿液非無證據能力。被告所執上訴理由
    顯未依據卷內既有訴訟資料或提出新事證，指摘或表明原審
    判決有何採證認事、用法或量刑等足以影響判決本旨之不當
    或違法，或足以影響原判決，構成應撤銷之具體事由。是其
    上訴未以書狀敘述具體理由，揆諸首開規定說明，自屬不合
    法律上之程式，爰不經言詞辯論，逕予駁回。
據上論結，應依刑事訴訟法第367條前段、第372條，判決如主文
。
中    華    民    國    99    年    3     月    5     日
                  刑事第二十三庭    審判長法  官  許宗和
                                          法  官  潘進柳
                                          法  官  沈君玲
以上正本證明與原本無異。
如不服本判決，應於收受送達後10日內向本院提出上訴書狀，其
未敘述上訴之理由者並得於提起上訴後10日內向本院補提理由書
（均須按他造當事人之人數附繕本）「切勿逕送上級法院」。
                                          書記官  彭于瑛
中    華    民    國    99    年    3     月    8     日

司法院資訊處製作；財團法人民間司法改革基金會備份。
